【裁判字號】    95,交聲,5
【裁判日期】    950124
【裁判案由】    違反道路交通管理處罰條例聲明異議
【裁判全文】
臺灣基隆地方法院交通事件裁定           95年度交聲字第5號
移送機關    交通部公路總局臺北區監理所基隆監理站
異  議  人  甲○○
上列受處分人因違反道路交通管理處罰條例案件，對於交通部公
路總局台北區監理所基隆監理站94年12月23日所為之處分（原處
分：基監字第裁42─ROO831021號），聲明異議，本院裁定如下
：
    主  文
異議駁回。
    理  由
一、按道路交通安全規則第112條第1項第4、9款規定：「設有禁
    止停車標誌、標線之處所不得停車。」、「顯有妨害他車通
    行之處所，不得停車。」，又汽車駕駛人在設有禁止停車標
    誌、標線之處所停車、顯有妨礙他車通行處所停車者，處新
    臺幣600元以上1200元以下罰鍰，道路交通管理處罰條例第
    56條第1項第4、5款亦訂有明文。
二、本件異議人即受處分人甲○○於民國（下同）94年9月11日
    18 時30分，在基隆市暖暖國小側門設有禁止停車標線及顯
    有妨礙他車通行之處所，將其所有車牌號碼ＣＪ─8545號自
    小客車停放於該處，經基隆市警察局第三分局暖暖派出所（
    下稱舉發機關）舉發。受處分人不服舉發，應於到案日後94
    年11 月8日提出申訴，經舉發單位於94年11月24日以基警分
    三交字第0940016869號函函復違規屬實，惟異議人到案仍表
    示不服，台北區監理所基隆監理站遂於94年12月23日，依道
    路交通管理處罰條例第56條第1項第5款之規定，裁處受處分
    人新臺幣（下同）1000元。
三、受處分人甲○○經本院傳喚未到庭，惟其異議狀辯稱：該處
    所未設有禁止停車之標示，且路之寬度足以容兩輛車通行，
    並無妨害他車通行之虞 ，顯有執法不公云云。
四、依受處分人聲明異議之內容，本件爭點在於受處分人經警舉
    發違規之地點，是否有禁止停車之標示或有無妨害他車通行
    之情形。經查：(1)據證人即告發受處分人違規停車之員警許
    勝斌到庭證稱：學校的側門，劃有黃線的地方不能停車，它
    屬於標線的部分，受處分人停車下方是劃有黃線，本來劃線
    及巷弄出入口就不能停車，不管可否通行兩輛車。(2)又從告
    發所卷附照片，異議人所有之ＣＪ─8545號自小客車，所停
    車之位置，在左前輪下方確實劃有禁止停車之黃線，且後面
    停有二輛自小客車，是以該出入口為進出，因異議人車輛停
    在該處，致其他車輛確實無法出入，有妨害他車出人。從而
    ，原處分機關依道路交通管理處罰條例第56條第1項第5款規
    定，裁處異議人1000元罰鍰，核無違誤，受處分人聲明異議
    為無理由，應予駁回。
據上論斷，應依道路交通案件處理辦法第19條，裁定如主文。
中    華    民    國    95    年    1    月    24    日
                  交通法庭法  官  陳伯厚
以上正本證明與原本無異。
對於本件裁定如有不服，應於收受送達後5日內，向本院提出抗
告書狀，敘述抗告之理由，抗告於臺灣高等法院。
中    華    民    國    95    年    1    月    24    日
                          書記官  明祖斌


司法院資訊處製作；財團法人民間司法改革基金會備份。
